臺灣高等法院臺中分院刑事判決　　　 100年度上易字第1547號
上　訴　人
即　被　告　黃文詳
上列上訴人因竊盜案件，不服臺灣彰化地方法院100年度易字第
1004號中華民國100年10月31日第一審判決（起訴案號：臺灣彰
化地方法院檢察署100年度偵字第6697號），提起上訴，本院判
決如下：
    主  文
上訴駁回。
    理  由
一、按依刑事訴訟法第350條、第361條、第362條、第367條規定
    ，不服地方法院之第一審判決而上訴者，須提出上訴書狀，
    並應敘述具體理由，為上訴必備之程式；其所提出之書狀未
    敘述上訴理由，或僅曾以言詞陳述上訴理由者，均應於上訴
    期間屆滿後20日內補提理由書於第一審法院。第一審法院經
    形式審查，認逾期未補提上訴理由者，應定期間先命補正；
    逾期未補正者，為上訴不合法律上之程式，應以裁定駁回。
    倘已提出上訴理由，但所提非屬具體理由者，則由第二審法
    院以上訴不合法律上之程式，判決駁回。而所謂具體理由，
    必係依據卷內既有訴訟資料或提出新事證，指摘或表明第一
    審判決有何採證認事、用法或量刑等足以影響判決本旨之不
    當或違法，而構成應予撤銷之具體事由，始克當之（例如：
    依憑證據法則具體指出所採證據何以不具證據能力，或依憑
    卷證資料，明確指出所為證據證明力之判斷如何違背經驗、
    論理法則）；倘僅泛言原判決認定事實錯誤、違背法令、量
    刑失之過重或輕縱，而未依上揭意旨指出具體事由，或形式
    上雖已指出具體事由，然該事由縱使屬實，亦不足以認為原
    判決有何不當或違法者（例如：對不具有調查必要性之證據
    ，法院未依聲請調查亦未說明理由，或援用證據不當，但除
    去該證據仍應為同一事實之認定），皆難謂係具體理由，俾
    與第二審上訴制度旨在請求第二審法院撤銷、變更第一審不
    當或違法之判決，以實現個案救濟之立法目的相契合，並節
    制濫行上訴（最高法院97年度臺上字第892號刑事判決意旨
    參照）。
二、本案上訴人即被告黃文詳於民國100年11月9日提出「刑事聲
    明上訴狀」陳稱上訴理由略以：因判決量刑過重，特於法定
    期間內就原判決之全部提起上訴等語。
三、本院查：
（一）上訴人因不服地方法院之第一審判決而向原審法院提出上
      訴狀敘明上訴理由，則依刑事訴訟法第361條第2項條文、
      立法修正理由及上開最高法院判決意旨，上訴人倘已提出
      上訴理由，但所提非屬具體理由者，則由第二審法院以上
      訴不合法律上之程式，以判決駁回之。至於上訴理由是否
      具體，係屬第二審法院審查範圍，則不在命補正之列（法
      院辦理刑事訴訟案件應行注意事項第162點參照），合先
      敘明。
（二）經核上開上訴人所提出之上訴理由，並非所謂之具體理由
      【即必須依據卷內既有訴訟資料或提出新事證，具體指摘
      或表明第一審判決有何採證認事、用法或量刑等足以影響
      判決本旨之不當或違法，而構成應予撤銷之具體事由，始
      克當之（例如：依憑證據法則具體指出所採證據何以不具
      證據能力，或依憑卷證資料，明確指出所為證據證明力之
      判斷如何違背經驗、論理法則），參見上開最高法院97年
      度臺上字第892號刑事判決意旨】；蓋按量刑之輕重，係
      屬事實審法院得依職權自由裁量之事項，苟於量刑時，已
      依行為人之責任為基礎，並斟酌刑法第57條所列情狀，而
      未逾越法定範圍，又未濫用其職權，即不得遽指為違法（
      最高法院98年度臺上字第6660號判決意旨參照），原審判
      決依據被告自白、證人即被害人傅萬福、胡耀卿、江榮章
      於警詢之證述及現場照片6幀等事證，就被告3次各別起意
      所犯之刑法第321條第1項第3款攜帶兇器竊盜罪，分別依
      刑法第47條第1項之累犯規定及同法第62條前段之自首規
      定予以先加後減，並依刑法第57條之規定，審酌「被告正
      值壯年，不思以正當方式謀生，僅因貪圖不法利益，即竊
      取他人物品，顯然欠缺法治觀念，所為侵害他人財產法益
      ，更係以攜帶兇器之方式為之，危害社會治安，行為甚不
      足取，惟犯後已表悔意，態度尚佳，暨審酌其犯罪動機、
      智識程度、生活狀況及犯罪所生之損害」等一切情狀，在
      法定刑度之範圍內予以量刑並定其應執行刑及諭知易科罰
      金之折算標準，原審判決之量刑並無違法之情事。被告前
      開上訴理由所陳，僅係空泛對於原審判決所為之量刑爭執
      過重，並據為上訴之理由，而俱未依法指摘或表明第一審
      判決有何採證認事、用法或量刑等足以影響判決本旨之不
      當或違法，而構成應予撤銷之具體事由，要難謂係具體理
      由。揆諸上開最高法院判決意旨，及依「程序優先於實體
      」之刑事訴訟法原則，本件上訴自不合法定上訴程式，應
      予駁回，並不經言詞辯論為之。
據上論斷，應依刑事訴訟法第367條前段、第372條，判決如主文
。
中    華    民    國   100    年    12    月    21    日
            刑事第八庭  審判長法  官  廖  柏  基
                              法  官  梁  堯  銘
                              法  官  李  雅  俐
以上正本證明與原本無異。
不得上訴。
                              書記官  李  妍  嬅
中    華    民    國   100    年    12    月    21    日